

# **ROMAIN ROGER**



06-99-32-01-78



romain32.roger@gmail.com



15 rue des Ormeaux, 31450 Belberaud



@RomainRG31

#### LANGAGES

css 🗒

nodeJS 🦳





TypeScript TS

mongoDB (



#### OUTILS

Figma 🥦

Jira 📲



Slack 🔷



Trello 🛄

## HARD-SKILLS

Construire un site web responsive et dynamique

Créer des API et des bases de données

Optimiser les performances et réaliser la maintenance de sites web déjà existants

Gérer un projet web de A à Z

#### SOFT-SKILLS

Curieux

Dynamique

Organisé

Autonome

#### PROFIL

Après avoir passé plus de 6 ans dans le secteur du nettoyage industriel, j'ai souhaité me reconvertir dans le milieu informatique en tant que développeur web. Passionné par ce domaine, je cherche continuellement à m'améliorer en solidifiant mes bases et en voulant acquérir de nouvelles compétences, c'est pourquoi je suis à la recherche d'une entreprise pour septembre 2023 dans le cadre d'une alternance au rythme de 3 semaines d'entreprise / 1 semaine d'école pour une durée de 1 an.

#### FORMATIONS

Alternance Concepteur développeur d'applications, Wildcodeschool 2023 - AUJOURDH'HUI

Obention du diplôme de Développeur web, Openclassrooms 2022 - 2023

Formation au BTS Métiers des services à l'environnement 2016 - 2018

#### EXPERIENCES

Développeur web en alternance, 3S GESTION Refonte totale du site web du Groupe en Wordpress 2023 - AUJOURD'HUI

Responsable de travaux exceptionnels, GIMN'S 2018 - 2023

Agent très qualifié de service, GIMN'S 2015 - 2018

Agent de piste, Aéroport Toulouse-Blagnac 2012 - 2015

Militaire du rang, 93 RAM 2011 - 2012

### LOISIRS

Course à pied

VTT - Vélo de route

Lecture

Musique